臺灣澎湖地方法院刑事判決
111年度交訴字第3號
公  訴  人  臺灣澎湖地方檢察署檢察官
被      告  石世凱


上列被告因公共危險等案件，經檢察官提起公訴（111年度偵字
第189號），被告於準備程序就被訴事實為有罪之陳述，經本院
合議庭裁定就公共危險部分改依簡式審判程序審理，判決如下：
    主      文
石世凱犯駕駛動力交通工具發生交通事故致人傷害而逃逸罪，累
犯，處有期徒刑陸月，如易科罰金，以新台幣壹仟元折算壹日。
 
    事實及理由
一、本件被告所犯非死刑、無期徒刑或最輕本刑有期徒刑3 年以
    上之罪，或高等法院管轄第一審案件，其就被訴事實為有罪
    之陳述，經告知被告簡式審判程序之旨，並聽取檢察官、被
    告之意見後，裁定改行簡式審判程序。本件之證據調查，依
    刑事訴訟法第273 條之2 規定，不受同法第159 條第1 項、
    第161 條之2 、第161 條之3 、第163 條之1 及第164 條至
    第170 條規定之限制，合先敘明。
二、本件犯罪事實、證據、應適用法條，除就證據部分補充「被
    告於準備程序及審理中所為之自白」外，餘均引用檢察官起
    訴書之記載（如附件）。
三、論罪科刑：
  ㈠論罪：核被告所為，係犯刑法第185條之4第1項前段之肇事致
    人傷害逃逸罪。
  ㈡科刑：
  ⒈被告前因違反毒品危害防制條例等案件，經法院分別判處徒
    刑並裁定應執行有期徒刑3年3月確定，並於民國110年2月16
    日假釋付保護管束期滿未經撤銷假釋而視為執行完畢，有臺
    灣高等法院被告前案紀錄表在卷可參，此次於111年1月30日
    再犯本案，係徒刑執行完畢5 年內故意再犯本件有期徒刑以
    上之罪，為累犯，依司法院釋字第775 號解釋所示，為避免
    發生罪刑不相當之情形，法院就該個案依該解釋意旨，裁量
    是否加重最低本刑。基此，本院審酌被告前案所犯毒品危害
    防制條例、偽造文書罪之保護法益與本案之犯罪類型及法益
    種類均不相同，尚難認其刑罰反應力薄弱，是本院認並無依
    刑法第47條第1 項規定加重最低本刑之必要，附此敘明。
　⒉爰審酌被告於被害人受傷後，未立即停車救護，便逕行逃離
    現場，置他人生命、身體安全於不顧，實有不該，惟念其犯
    後均坦承犯行，且與被害人達成和解，並已履行部分賠償，
    有調解筆錄、本院公務電話紀錄在卷可參（見偵卷第59頁、
    本院卷第51頁），復參諸被害人因本件交通事故所受傷勢尚
    非甚鉅，並綜合考量被告於本院審理時自陳：高中肄業、曾
    從事酒店服務生、未婚無子女，另無須扶養父母等一切情狀
    ，量處如主文所示之刑，並諭知易科罰金之折算標準。
據上論斷，應依刑事訴訟法第273條之1第1項、第299條第1項前
段、第310條之2、第454條第2 項，刑法第185條之4第1項前段、
第47條第1項、第41條第1項前段，判決如主文。
本案經檢察官吳巡龍提起公訴及到庭執行職務。
中    華    民    國   111    年    9     月     7    日
                  刑事庭  法  官  王政揚
以上正本證明與原本無異。
如不服本判決，應於收受送達後20日內向本院提出上訴書狀，並
應敘述具體理由；其未敘述上訴理由者，應於上訴期間屆滿後20
日內向本院補提理由書（均須按他造當事人之人數附繕本）「切
勿逕送上級法院」。告訴人或被害人如對於本判決不服者，應具
備理由請求檢察官上訴，其上訴期間之計算係以檢察官收受判決
正本之日期為準。 
中    華    民    國   111    年    9     月     7    日
                          書記官  吳天賜
附錄本案論罪科刑法條全文：
刑法第185條之4第1項：
駕駛動力交通工具發生交通事故，致人傷害而逃逸者，處六月以
上五年以下有期徒刑；致人於死或重傷而逃逸者，處一年以上七
年以下有期徒刑。
附件：
臺灣澎湖地方檢察署檢察官起訴書
                                      111年度偵字第189號
　　被　　　告　石世凱　男　28歲（民國00年0月0日生）
　　　　　　　　　　　　住澎湖縣○○鄉○○村○○00號
　　　　　　　　　　　　國民身分證統一編號：Z000000000號
上列被告因公共危險等案件，已經偵查終結，認應該提起公訴，
茲將犯罪事實及證據並所犯法條分敘如下：
　　　　　　犯罪事實
一、石世凱於民國111年1月30日1時43分許，駕駛向友人歐○家借
    來之車號000-0000號自小客車附載3名不詳乘客，沿澎湖縣
    馬公市新店路由東往西方向行駛，行近新店路與海埔路口時
    ，本應注意在劃有分向限制線之路段，不得駛入來車之車道
    內，而依當時天氣晴、夜間有照明、柏油路面乾燥無缺陷、
    無障礙物、視距良好等情，並無不能注意之情事，竟疏於注
    意而跨越分向限制線駛入對向道路，適有黃○○駕駛車號000-
    0000號營業小客車附載乘客薛○○，自澎湖縣馬公市海埔路右
    轉新店路往東行駛，其駕駛之營業小客車車頭猝遭石世凱所
    駕自小客車左前車頭撞擊肇事，致使黃○○受有頭部鈍傷、右
    側前臂挫傷、右側膝部挫傷、右側小腿挫傷、右側足部挫傷
    之傷害。詎石世凱於駕車肇事致人受傷後，並未留在現場處
    理，亦未報警或聯絡救護車將傷者送醫救治，即基於肇事逃
    逸之犯意，棄車徒步逃離車禍現場。嗣經警調閱路口監視器
    錄影畫面，循線查獲上情。
二、案經黃○○訴由澎湖縣政府警察局馬公分局報告偵辦。
　　　　　　證據並所犯法條
一、證據清單：
編號 證　據　名　稱 待　證　事　實 1 被告石世凱於警詢及偵查中之供述。 被告坦承前揭過失傷害及肇事逃逸犯行不諱。 2 告訴人黃○○於警詢及偵查中之指訴。 指訴被告上開過失傷害及肇事逃逸之犯罪事實。 3 證人薛○○於警詢時之證述。 證明被告肇事後未留在事故現場處理之事實。 4 證人歐○家於警詢時之證述。 證明車號000-0000號自小客車係證人歐○家出借予被告使用，且被告肇事後未留待事故現場處理之事實。 5 告訴人黃○○之衛生福利部澎湖醫院診斷證明書1張。 告訴人因車禍而受有上開傷害之事實。 6 澎湖縣政府警察局馬公分局道路交通事故現場圖、道路交通事故調查報告表（一）、（二）、車輛詳細資料報表、馬公分局交通分隊110報案紀錄單、澎湖縣政府警察局舉發違反道路交通管理事件通知單影本各1張、現場照片及監視器錄影畫面擷取照片共18張。 ⑴被告駕車違反道路交通安全規則第97條第1項第2款所定注意義務而有過失之事實。 ⑵被告於上揭時、地與告訴人發生交通事故，被告於肇事後未報警處理或撥打救護專線請求救助，隨即離開車禍現場之事實。 
二、核被告石世凱所為，係犯刑法第284條前段之過失傷害罪嫌
    及同法第185條之4駕駛動力交通工具肇事致人受傷而逃逸罪
    嫌。其所犯上開2罪間，犯意各別，行為互殊，請予分論併
    罰。
三、依刑事訴訟法第251條第1項提起公訴。
  　此　致
臺灣澎湖地方法院
中　　華　　民　　國　 111　　年　　5 　　月　　6　　日
　　　　　　　　　　　　　　　檢　察　官  吳巡龍
上述正本證明與原本無異
中　　華　　民　　國　 111　　年　　5 　　月　 10　　日
　　　　　　　　　　　　　　　書  記  官  葉天富
附錄法條　　
中華民國刑法第284條
因過失傷害人者，處 1 年以下有期徒刑、拘役或 10 萬元以下
罰金；致重傷者，處 3 年以下有期徒刑、拘役或 30 萬元以下
罰金。
中華民國刑法第185條之4
駕駛動力交通工具發生交通事故，致人傷害而逃逸者，處 6 月
以上 5 年以下有期徒刑；致人於死或重傷而逃逸者，處 1 年以
上 7 年以下有期徒刑。
犯前項之罪，駕駛人於發生交通事故致人死傷係無過失者，減輕
或免除其刑。